【裁判字號】    99,訴,114
【裁判日期】    990309
【裁判案由】    搶奪等
【裁判全文】
臺灣桃園地方法院刑事判決               99年度訴字第114號
公  訴  人  臺灣桃園地方法院檢察署檢察官
被      告  丁○○
            庚○○
            乙○○
上列被告因搶奪等案件，經檢察官提起公訴（98年度偵字第
27935號），本院改行簡式審判程序，判決如下：
    主  文
丁○○結夥三人以上攜帶兇器竊盜，共貳罪，均累犯，各處有期
徒刑玖月，扣案T字扳手貳支均沒收之；又意圖為自己不法之所
有，結夥三人以上、攜帶兇器，而搶奪他人之動產，累犯，處有
期徒刑壹年肆月；又攜帶兇器竊盜，共貳罪，均累犯，各處有期
徒刑肆月，扣案T字扳手貳支均沒收之；應執行有期徒刑貳年，
扣案T字扳手貳支均沒收之。
庚○○結夥三人以上攜帶兇器竊盜，共貳罪，均累犯，各處有期
徒刑玖月，扣案T字扳手貳支均沒收之；又意圖為自己不法之所
有，結夥三人以上、攜帶兇器，而搶奪他人之動產，累犯，處有
期徒刑壹年肆月；應執行有期徒刑壹年捌月，扣案T字扳手貳支
均沒收之。
乙○○結夥三人以上攜帶兇器竊盜，共貳罪，均累犯，各處有期
徒刑玖月，扣案T字扳手貳支均沒收之；又意圖為自己不法之所
有，結夥三人以上、攜帶兇器，而搶奪他人之動產，累犯，處有
期徒刑壹年肆月；應執行有期徒刑壹年捌月，扣案T字扳手貳支
均沒收之。
    事實及理由
一、本案犯罪事實、證據及應適用之法條，除均引用附件檢察官
    起訴書之記載外，另補充：
  (一)首觀被告丁○○所持犯罪工具型制，檢察官起訴書訛植「十
    字扳手」失之適宜，應更正為「T字扳手」方彌齟齬，咸得
    被告丁○○於警詢及檢察官偵訊中供陳綦詳。
  (二)考諸對應如檢察官起訴書附表編號5所示該次犯行之證據清
    單上載證人姓名，檢察官起訴書驟繕「許國湧」略欠妥恰，
    應更正為「戊○○」始符事況，洵經本院檢視偵查卷宗校正
    翔實。
  (三)訊據被告丁○○、庚○○、乙○○屢於本院準備程序及審理
    中對檢察官起訴書揚敘之犯罪事實坦承不諱，除為本院精研
    進以勘誤之上揭部分外，核與證人己○○、辛○○、丙○○
    、甲○○、戊○○迭於警詢及檢察官偵訊中證稱情節契合相
    同，引有各該筆錄在卷可憑，更有監視錄影畫面翻拍照片、
    蒐證照片、通聯查詢資料附卷及T字扳手2支扣案以佐，足徵
    被告渠等之自白委與事實一致，本案事證已臻明確，犯行堪
    以認定，應予依法論科。
  (四)細核被告丁○○、庚○○、乙○○所犯加重搶奪罪部分之法
    條條號，檢察官起訴書疏列「刑法第326條、第321條第1項
    第3款及第4款」尚存瑕疵，應闡敘為「刑法326條第1項」致
    無爭議。
  (五)探析如檢察官起訴書附表編號1、編號2、編號3所示各次犯
    行，被告丁○○、庚○○、乙○○間，容有犯意聯絡及行為
    分擔，務須論以共同正犯。
  (六)究之被告丁○○前因竊盜等案件，業經本院、臺灣高等法院
    花蓮分院判處各該罪刑確定，又經後者裁定就其徒刑部分應
    執行有期徒刑2年3月確定，甫於94年11月11日縮刑期滿執行
    完畢出監；被告庚○○前因傷害致死等案件，歷經臺灣新竹
    地方法院判處各該罪刑確定，復經該院擇定就其徒刑部分各
    應執行有期徒刑11年、有期徒刑9月確定，嗣經該院裁減其
    中數罪宣告刑度兼定就其前列全部徒刑部分應執行有期徒刑
    10年9月確定，先於97年10月23日縮短刑期假釋出監，迨於
    98年7月21日縮刑期滿未經撤銷假釋視同服刑執行完畢；被
    告乙○○前因竊盜等案件，而經臺灣苗栗地方法院、臺灣新
    竹地方法院判處各該罪刑確定，續經前者裁減其中數罪宣告
    刑度兼定就其前列全部刑度應執行有期徒刑2年2月確定，乃
    於97年2月5日縮短刑期假釋出監，旋於97年7月13日縮刑期
    滿未經撤銷假釋視同服刑執行完畢；凡此上情資有臺灣高等
    法院被告前案紀錄表為據，被告丁○○、庚○○、乙○○受
    徒刑之執行完畢後，詎於5年以內故意再犯本案有期徒刑以
    上之罪，俱為累犯，依刑法第47條第1項規定，加重其刑。
  (七)有關如檢察官起訴書附表編號4、編號5所示各次犯行，遍閱
    證人甲○○、戊○○於警詢中證述語詞，灼見迄至98年12月
    9日被告丁○○表白犯行前，全無可能促警合理懷疑係其涉
    案之根據，則其既於犯罪未被偵辦警員發覺前主動供出前開
    犯行接受裁判，合乎法定自首適用前提，依刑法第62條前段
    規定，寬容減輕其刑。
  (八)承上如檢察官起訴書附表編號4、編號5所示各次犯行，綜以
    累犯加重刑度、自首減輕刑度等情，依刑法第71條第1項規
    定，亟就刑度先加後減之。
  (九)爰審酌被告丁○○、庚○○、乙○○時值盛年，原可腳踏實
    地從事正當職業藉以開創個人前程，竟圖謀取不義之財，影
    響社會治安非輕，雖未試與被害人達成和解或勉力賠償，然
    知犯後招認罪行，衡其犯罪之動機、目的、智識程度、生活
    狀況及犯罪所生之損害等一切情狀，各罪量處如主文所示之
    刑，併定應執行之刑。
  (十)斟酌保安處分中強制工作規定，本於保安處分應受比例原則
    規範限制，期使保安處分宣告得與行為人目前行為嚴重性、
    向習表現危險性及未來行為俾合相當期待性意旨而為制定，
    遂由法院視行為人危險性格以定應否令入勞動處所強制工作
    ，望達預防犯罪目的，此有最高法院94年度台上字第6611號
    刑事判決意旨可稽，參以被告丁○○、庚○○、乙○○身負
    數次竊盜或搶奪前科，惟念渠等誠於本院準備程序中知所悔
    悟，忖度犯罪手段、所生結果盡皆未屆相當嚴重性及危險性
    ，權衡比例原則，本院思索量處如主文所示刑度足收遏止矯
    正效果，便無依檢察官起訴書所請責令被告強制工作之必要
    。
  (十一)末以扣案T字扳手2支，均乃被告丁○○所有，充供如檢察官
    起訴書附表編號1、編號2、編號4、編號5所示各次犯行所用
    之物，況已扣案未曾滅失，秉諸共犯連帶沒收原則，從而當
    於共犯前開犯行主文項下宣告沒收之；至論扣案手電筒1只
    、未扣案萬用小刀1把，或非作為本案犯罪用途，或非屬於
    被告丁○○、庚○○、乙○○任一所有，業得被告渠等於本
    院審理中逐一道明，茲不為沒收之諭知。
二、依刑事訴訟法第273條之1第1項、第299條第1項前段、第310
    條之2、第454條第2項，刑法第28條、第321條第1項第3款、
    第4款、第326條第1項、第47條第1項、第62條前段、第51條
    第5款、第38條第1項第2款，判決如主文。
本案經檢察官蔡奇曉到庭執行職務。
中    華    民    國    99    年    3     月    9     日
                  刑事第一庭  法  官  俞力華
以上正本證明與原本無異。
如不服本判決應於收受判決後10日內向本院提出上訴書狀，並應
敘述具體理由。其未敘述上訴理由者，應於上訴期間屆滿後20日
內向本院補提理由書( 均須按他造當事人之人數附繕本) 「切勿
逕送上級法院」。
                              書記官  資念婷
中    華    民    國    99    年    3     月    18    日
附錄本案論罪科刑法條
中華民國刑法第321條
（加重竊盜罪）
犯竊盜罪而有左列情形之一者，處6月以上、5年以下有期徒刑：
1 於夜間侵入住宅或有人居住之建築物、船艦或隱匿其內而犯之
  者。
2 毀越門扇、牆垣或其他安全設備而犯之者。
3 攜帶兇器而犯之者。
4 結夥3人以上而犯之者。
5 乘火災、水災或其他災害之際而犯之者。
6 在車站或埠頭而犯之者。
前項之未遂犯罰之。
中華民國刑法第326條
（加重搶奪罪）
犯前條第1項之罪，而有第321條第1項各款情形之一者，處1年以
上7年以下有期徒刑。
前項之未遂犯罰之

司法院資訊處製作；財團法人民間司法改革基金會備份。
